臺灣基隆地方法院裁定
111年度基秩字第23號
移送機關  新北市政府警察局瑞芳分局
被移送人  陳亞倫


上列被移送人因違反社會秩序維護法案件，經移送機關以民國11
1年3月31日新北警瑞刑字第1113686820號移送書移送裁處，本院
裁定如下：
    主  文
陳亞倫無正當理由攜帶具有殺傷力之器械，處罰鍰新臺幣8,000
元。
扣押之水果刀1把沒入。
    理  由
一、被移送人陳亞倫違反社會秩序維護法之事實：　　
  ㈠時間：民國111年3月25日下午5時5分。
  ㈡地點：新北市○○區○○路0段00號瑞芳火車站前廣場。
  ㈢行為：攜帶水果刀1把。
二、上開事實，有下列證據可以證明：
  ㈠被移送人於警詢時之陳述。
  ㈡新北市政府警察局瑞芳分局扣押筆錄。
  ㈢警察蒐證錄影截圖及扣押物照片。
  ㈤被移送人於警詢時辯稱：我想要去釣魚，攜帶水果刀是要殺
    魚用的等語。惟依前述警察蒐證錄影截圖，被移送人並未攜
    帶釣魚用具，且被移送人行為時係坐在瑞芳火車站前廣場，
    該處明顯亦非釣魚場所，是被移送人所辯無法採信，其攜帶
    水果刀至公共場所，核無正當理由。
三、社會秩序維護法第63條第1項第1款規定：「無正當理由攜帶
    具有殺傷力之器械、化學製劑或其他危險物品者，處3日以
    下拘留或新臺幣3萬元以下罰鍰。」被移送人攜帶之水果刀
    係金屬材質之尖銳刀具，倘持以行兇，足以對人之生命、身
    體、安全構成威脅，核屬具有殺傷力之器械，是被移送人無
    正當理由攜帶上開器械，違反社會秩序維護法第63條第1項
    第1款規定，應予裁罰。本院審酌被移送人於下午時分攜帶
    水果刀至人潮往來之瑞芳火車站前廣場，足以使行經之民眾
    感覺恐慌而影響社會秩序及公共安寧；惟被移送人為警查獲
    時，已將水果刀棄置在附近草地，並未從事其他違法行為；
    兼衡被移送人之智識程度、生活狀況、素行及行為後態度等
    情狀，裁處如主文所示之處罰。
四、社會秩序維護法第22條第3項規定：「供違反本法行為所用
    之物，以行為人所有者為限，得沒入之。但沒入，應符合比
    例原則。」扣押之水果刀1把，係被移送人所有供違反社會
    秩序維護法所用之物，且上開器械價值不高，亦非被移送人
    賴以維生之物，宣告沒入尚不違反比例原則，爰依首開規定
    予以宣告沒入。
五、依社會秩序維護法第45條第1項、第63條第1項第1款、第22
    條第3項，裁定如主文。
中　　華　　民　　國　　111 　年　　4 　　月　　26　　日
                  基隆簡易庭  法　官　陳怡安
以上正本證明與原本無異。
如不服本裁定，得於裁定書送達之翌日起5 日內，以書狀敘述理
由，提出於本院簡易庭，向本院普通庭提起抗告。
中　　華　　民　　國　　111 　年　　4 　　月　　26　　日
                              書記官  洪福基